臺灣桃園地方法院刑事裁定
110年度聲字第3905號
聲  請  人  臺灣桃園地方檢察署檢察官
受  刑  人  林偉華




上列聲請人因受刑人數罪併罰有二裁判以上，聲請定其應執行之
刑（110年度執聲字第2576號），本院裁定如下：
  主  文
林偉華犯如附表一所示各罪，所處如附表一所示之刑，應執行有
期徒刑肆月，如易科罰金，以新臺幣壹仟元折算壹日；又犯如附
表二所示各罪，所處如附表二所示之刑，應執行拘役柒拾日，如
易科罰金，以新臺幣壹仟元折算壹日。
  理  由
一、聲請意旨略以：受刑人林緯華因詐欺等案件，先後經法院判
    決處如附表一、二所示之刑確定，應依刑法第53條、第51條
    第5 款、第6款規定，定其應執行之刑，爰依刑事訴訟法第4
    77條第1 項聲請裁定等語。
二、按裁判確定前犯數罪者，併合處罰之；數罪併罰，有二裁判
    以上者，依刑法第51條之規定，定其應執行之刑；宣告多數
    有期徒刑者，於各刑中之最長期以上，各刑合併之刑期以下
    ，定其刑期，但不得逾30年；宣告多數拘役者，於各刑中之
    最長期以上，各刑合併之刑期以下，定其刑期，但不得逾12
    0日；又依刑法第53條應依同法第51條第5款至第7款之規定
    ，定其應執行之刑者，由該案犯罪事實最後判決之法院之檢
    察官，聲請該法院裁定之，刑法第50條第1項前段、第53條
    、第51條第5款、第6款及刑事訴訟法第477條第1項分別定有
    明文。再者，縱令所犯數罪中有一罪刑已經執行完畢，仍應
    就其所犯各罪宣告刑更定應執行刑，在所裁定之執行刑尚未
    執行完畢前，各罪之宣告刑，尚不發生執行完畢之問題；至
    已執行部分，自不能重複執行，應由檢察官於指揮執行時扣
    除之，此與定應執行刑之裁定無涉（最高法院81年度台抗字
    第464號、86年度台抗字第472號裁定意旨參照）。
三、經查，受刑人林緯華所犯如附表一、二所示之罪，先後經法
    院判處如附表一、二所示之刑確定在案，有各該判決書及臺
    灣高等法院被告前案紀錄表在卷可稽。又受刑人所犯如附表
    一編號2所示之罪，係於如附表一編號1所示判決確定日即民
    國109年11月9日前為之；附表二編號2所示之罪，係於附表
    二編號1所示判決確定日即110年5月1日前為之，且以本院為
    該案犯罪事實最後判決之法院，核與上開規定相符，茲檢察
    官聲請定其應執行之刑，本院審核認檢察官就上開犯罪合併
    定其應執行刑之聲請為正當，應予准許。審酌受刑人所犯案
    件之責任非難重複程度，併其行為態樣、各罪關係、次數多
    寡，及所呈現受刑人之人格特質及犯罪動機、目的、手段、
    程度、所生危險、案件之特性、比例原則，暨預防需求等綜
    合因素，爰定其應執行刑如主文所示，並諭知易科罰金之折
    算標準。又受刑人所犯如附表一編號1所示之罪判處應執行
    有期徒刑3月部分，雖業於110年5月3日執行完畢，惟依上揭
    說明，本院仍應依法就受刑人判決確定前所犯之數罪定其應
    執行刑，僅於檢察官指揮執行「應執行刑」時，再就上開形
    式上已執行部分予以折抵，併予敘明。就附表一編號1所示
    之罪，有關併科罰金新臺幣1萬元部分，既無刑法第51條第7
    款所謂宣告多數罰金之情形，即應併予執行，不生定應執行
    刑之問題，附此敘明。
四、依刑事訴訟法第477 條第1 項，刑法第53條、第51條第5 款
    第6款、第41條第1 項前段，裁定如主文。 
中　　華　　民　　國　　111 　年　　1 　　月　　10　　日
            刑事第八庭    法　官　徐雍甯
以上正本證明與原本無異。
如不服本裁定，應於裁定送達後5 日內向本院提出抗告狀。
　　　　　　　　　　　　　書記官　楊宇國
中　　華　　民　　國　　111 　年　　1 　　月　　10　　日





























附表一：
 編      號         1        2  罪      名  不能安全駕駛致交通危險 詐欺  宣  告  刑  有期徒刑3月，併科罰金新臺幣1萬元，有期徒刑如易科罰金，罰金如易服勞役，均以新臺幣1仟元折算1日 有期徒刑2月，如易科罰金，以新臺幣1仟元折算1日 犯 罪 日 期（民國）  109年8月7日 109年2月13日下午3時10分至同年月14日凌晨2時19分許 偵 查 機 關 年 度 案 號  臺灣臺中地方檢察署109年度速偵字第4530號 臺灣桃園地方檢察署109年度偵緝字第1899號 最  後  事實審 法院 臺灣臺中地方法院 臺灣桃園地方法院  案號 109年度中交簡字第2283號 110年度桃簡字第199號  判決日期 109年9月23日 110年8月12日 確  定  判  決 法院 同上 同上  案號 同上 同上  判決確定 109年11月9日 110年9月23日  備      註  臺灣臺中地方檢察署110年度執緝字第756號（已執畢） 臺灣桃園地方檢察署110年度執字第11317號 
附表二：
 編      號         1        2  罪      名  竊盜 竊盜  宣  告  刑  拘役50日，如易科罰金，以新臺幣1仟元折算1日。 拘役30日，如易科罰金，以新臺幣1仟元折算1日。 犯 罪 日 期（民國）  109年8月9日 109年2月13日下午3時10分前某時 偵 查 機 關 年 度 案 號  臺灣嘉義地方檢察署109年度偵字第9013號 臺灣桃園地方檢察署109年度偵緝字第1899號 最  後  事實審 法院 臺灣嘉義地方法院 臺灣桃園地方法院  案號 110年度嘉簡字第60號 110年度桃簡字第199號  判決日期 110年3月26日 110年8月12日 確  定  判  決 法院 同上 同上  案號 同上 同上  判決確定 110年5月11日 110年9月23日  備      註  臺灣嘉義地方檢察署110年度執字第1505號 臺灣桃園地方檢察署110年度執字第11317號